最　高　行　政　法　院　裁　定
　　　　　　　　　　　　　94年度裁字第01987號
上　訴　人　丙○○
　　　　　　　　　　送達代收人　乙○○
　　　　　　　　　　　　　　　　和市○○路324巷3弄8號
被 上訴 人　臺北縣政府
代　表　人　甲○○
上列當事人間因平均地權條例事件，上訴人對於中華民國93年4
月1日臺北高等行政法院92年度訴字第1362號判決，提起上訴，
本院裁定如下：
　　主  文
上訴駁回。
上訴審訴訟費用由上訴人負擔。
　　理  由
一、按對於高等行政法院判決之上訴，非以其違背法令為理由，
    不得為之，行政訴訟法第242條定有明文。又提起上訴，應
    以上訴狀表明上訴理由並應添具關於上訴理由之必要證據，
    復為同法第244條第1項第4款及第2項所明定。是當事人提起
    上訴，如以原審判決有不適用法規或適用不當為理由時，其
    上訴狀應有具體之指摘，並揭示該法規之條項或其內容；如
    以原審判決有同法第243條規定所列各款情形之當然違背法
    令為理由時，其上訴狀應揭示合於該款之事實。如上訴狀未
    依此項方法表明，或其所表明者，顯與上開法條規定之情形
    不相合時，即難認為已對原審判決之違背法令有具體之指摘
    ，其上訴自難認為合法。
二、本件上訴人主張：上訴人所有坐落臺北縣永和市○○段885
    、890地號及保生段574、578、579地號等5筆土地屬畸零地
    ，依法限制建築，仍作農業使用；另保生段578、579、618
    地號土地，公共設施尚未完竣，被上訴人推測臆斷公共設施
    已完竣，且畸零地不能建築，漏未斟酌。又本件土地旁東西
    向、南北向兩計畫道路未建設，道路、自來水、排水、電力
    等公共設施均未完竣，均不應認為公共設施已完竣地區。原
    判決就系爭土地仍作農業使用，且依法限制建築、禁止建物
    及周遭公共設施尚未完竣等情，未為詳查釋明，並以被上訴
    人所舉違背法律之內政部66年12月28日台內地字第756763號
    函及財政部82年12月16日台財稅第820570901號函為據，就
    系爭土地課徵地價稅，其認事用法顯有違誤，且有判決不備
    理由之違背法令，為此求為廢棄原判決並撤銷原處分及訴願
    決定等語。
三、原審斟酌全辯論意旨及調查證據之結果，以：本件被上訴人
    於92年1月27日邀集臺北縣中和地政事務所、臺北縣永和市
    公所、臺灣電力股份有限公司（臺北南區營業處）、臺灣省
    自來水公司（臺北自來水事業處西區營業分處）等系爭土地
    之道路、自來水、排水及電力等管理機關辦理現地勘查，獲
    致下列結論：「1.永和市○○段885、890地號土地；保生段
    574、578、579、618地號土地，經永和市公所表示上開土地
    所臨接之計畫道路（仁愛路）已興闢完成、其街廓西側所臨
    接之計畫道路已能通行貨車（計畫道路兩側地主申請建築時
    退縮建築）。2.臺灣省自來水公司西區營業分處表示，自來
    水管道技術上可到達前開土地位置，惟管道若經過他人土地
    時，必須先徵求其土地所有人同意方可施工。3.永和市公所
    表示，仁愛路下水道已開闢完成，本件土地之電力可自仁愛
    路接通輸送」等語，此有會勘紀錄為證。系爭618地號土地
    業經訴外人籮曼仕旅館股份有限公司向被上訴人申請於上訴
    人所有之系爭保生段618地號土地設置一般旅館業，並經被
    上訴人旅賓館業主管機關以92年1月20日北府建觀字第
    0920034117號函、92年2月27日北府建觀字第0920085537號
    函及92年3月28日北府建觀字第0920246117號函核准，並經
    被上訴人所屬工務局核發建造執照等情，為上訴人所承認，
    並有上開函件可稽。至於保生段574地號土地部分範圍（
    23.24平方公尺），雖因基地西南側臨接之8米計畫道路尚未
    開闢，而依法將上開土地範圍劃為部分公共設施尚未完竣地
    區，惟除該部分外，該筆土地之東側臨接之15米計畫道路（
    仁愛路）已依計畫寬度開闢完成，且其街廓西側所臨接之計
    畫道路已能通行貨車，自來水及電力已可自計畫道路接通輸
    送，排水系統已能排水，因此，被上訴人將該筆土地部分範
    圍劃為公共設施完竣地區，於法並無不合。又土地是否為畸
    零地，及是否作農業使用，與公共設施完竣之認定並不相關
    ，上訴人以永平段885、890地號土地及保生段574、578、57
    9地號土地仍作農業使用，屬畸零地無法建築，不應認定為
    公共設施已完竣地區一事，尚非有據等詞為判斷基礎，因而
    駁回上訴人在原審之訴。
四、本院查：觀之本件上訴意旨，對原審以前開理由駁回其訴，
    雖謂認事用法違誤、理由不備，所執之理由乃就系爭土地之
    依法限制建築或不能建築未為說明，惟本件之爭執乃系爭土
    地之公共設施是否已完竣，與限制建築或不能建築，毫無所
    涉，自無應予說明理由之問題。另上訴人又謂原判決以內政
    部66年12月28日台內地字第756763號函及財政部82年12月16
    日台財稅第820570901號函為據一節，惟前開係就應否課徵
    地價稅而為釋示，與本件公共設施已否完竣無涉，原判決並
    未以各函釋為依據，自無適用違法之函示之問題。此外上訴
    人所指各節，無非係就原審取捨證據認定事實之職權行使，
    指摘原判決違誤，求為廢棄，為不合法，應予駁回。
五、依行政訴訟法第249條第1項前段、第104條、民事訴訟法第
    95條、第78條，裁定如主文。
中    華    民    國    94    年    9     月    22    日
                  第一庭審判長法  官　葉　振　權
                              法  官  陳　秀　美
                              法  官　劉　鑫　楨
                              法  官　吳　明　鴻
                              法  官　梁　松　雄
以  上  正  本  證  明  與  原  本  無  異
中    華    民    國    94    年    9    月    23     日
　　　　　　　　　　　　　　　書記官　阮　桂　芬
